【裁判字號】    89,交易,207
【裁判日期】    900329
【裁判案由】    過失傷害
【裁判全文】
臺灣桃園地方法院刑事判決                        八十九年度交易字第二七號
    公  訴  人  臺灣桃園地方法院檢察署檢察官
    被      告  丙○○
右列被告因過失傷害案件，經檢察官提起公訴（八十九年度偵字第一五八三八號），
本院判決如左：
    主      文
丙○○因過失傷害人致重傷，處有期徒刑陸月，如易科罰金以佰元折算壹日，緩刑
貳年。
    事    實
一、丙○○於民國八十九年九月四日凌晨零時十五分許，駕駛車牌號碼ＤＢ—七００
    一號自小客車，沿桃園縣桃園市○○路往延平路方向行駛，行經昆明路與建新街
    口，理應注意車輛行駛時，駕駛人應注意車前狀況，隨時採取必要之安全措施及
    汽車行駛至交岔路口，又汽車行駛至交叉路口應遵守燈光號誌交通號誌之指示，
    遇有閃光黃燈者，應減速慢行，而依當時路面乾燥、無缺陷及障礙物、視距良好
    等情事，並無不能注意之情事，竟疏於注意，適有由戊○○所駕駛，後載丁○○
    之ＩＢＴ─六二五號重型機車，沿建新街往建國路方向駛來，因戊○○亦疏未注
    意其騎乘機車行經交叉路口時（戊○○過失部分未據告訴）應遵守燈光號誌交通
    號誌之指示，遇有閃光紅燈者，應減速接近，先停止於交叉路口前，暫停讓丙○○駕駛汽車之幹線道先行，亦有過失，兩車因而發生碰撞，致戊○○所騎乘之機
    車人車隨之倒地，後座乘客丁○○因而受有外傷性顱內出血、骨盆骨折、鎖骨骨
    折及水腦症之傷害，經急救後呈植物人狀態而達重傷害之程度。
二、案經桃園縣警察局桃園分局報告及台灣桃園地方法院檢察署檢察官指定代行告訴
    人即被害人丁○○之母乙○○嬌告訴偵查起訴。
    理    由
一、(1)訊據被告丙○○對於右揭時地駕車肇事之事實，於本院審理時供認不諱，核與
    證人甲○○即目睹車禍經過情形之人於警訊（見偵查卷第十至十一頁）及本院八
    十九年六月十三日審理時證述情節相符。並有道路交通事故調查報告表一紙及現
    場照片六幀附卷可佐。(2)按車輛行至交岔路口，應遵守燈光號誌之指示，又閃光
    黃燈表示警告，車輛應減速接近，注意安全，小心通過，又汽車行駛時，駕駛人
    應注意車前狀況並隨時採取必要之安全措施，道路交通安全規則道路交通安全規
    則第一百零二條第一項第一款、第九十四條第三項及道路交通標誌標線號誌設置
    規則第二百十一條第一項分別定有明文，被告駕駛汽車行經前開地點，自應注意
    上述道路交通安全規定，且依當時情形，路面乾燥無缺陷及障礙物，視距良好，
    有道路交通事故調查報告表可稽，並無不能注意情事，竟疏未注意，行經交叉路
    口未遵守上開規定減速接近，作隨時停車之準備而致車禍肇事，其顯有過失，本
    件經檢察官囑請台灣省桃園縣區車輛行車事故鑑定委員會鑑定，亦同此認定，有
    該會八十九年三月二十日八九府車鑑桃字第０二四一號函示意見可稽（見偵查卷
    第三九頁），被告具有過失甚明。(3)另被告與戊○○所騎乘之機車發生碰撞，使
    告訴人丁○○因而受有外傷性顱內出血、骨盆骨折、鎖骨骨折及水腦症之傷害，
    亦有長庚紀念醫院林口醫學中心八十八年十二月三日診斷證明書各乙紙在卷可稽
    ，經急救後呈植物人狀態而達重傷害之程度，且被告之過失行為與告訴人之受有
    重傷害間顯有相當因果關係。(4)綜上所述，本件已臻事證明確，被告過失傷害犯
    行應堪認定。(5)被害人丁○○於案發時係乘坐由證人戊○○所駕駛之機車，依事
    故現場圖及觀之，肇事機車散落物散落於昆明路與建新街交叉路口及昆明路上再
    觀諸卷附戊○○所乘機車車損照片所示：機車左、右側均有輕微擦痕等情，可見
    證人戊○○於行經該交岔路口時，亦疏未注意其騎乘機車行經交叉路口時，未遵
    守道路交通安全規則第一百零二條第一項第一款及道路交通標誌標線號誌設置規
    則第二百十一條第一項規定，行至交岔路口，應遵守燈光號誌之指示，又閃光紅
    燈表示警告，車輛應減速接近，先停止於交叉路口，讓丙○○駕駛汽車之幹線道
    先行，反而貿然在已見被告駕駛汽車行駛幹線道通過交岔路口之情形下，猶執意
    以原車速續往前行，致與未注意車前狀況而煞停不及之被告所駕自用小客車發生
    撞擊，則證人戊○○就本件車禍之發生，顯亦有過失，至為明灼，附此敘明。
二、查依長庚醫院林口醫學中心診斷證明書記載被害人丁○○外傷性顱內出血、骨盆
    骨折、鎖骨骨折及水腦症，因病患意識狀態仍不清楚，需要有人長期完全照顧，
    應認係刑法第十條第四項第六款之於身體、健康有重大難治之傷害。被告丙○○
    因過失致被害人受有如上所述重傷害之情形，核其所為，係犯刑法第二百八十四
    條第一項後段之過失致重傷罪。爰審酌被告之品行、過失之程度、所生之危害及
    其肇事後已與被害人家屬達成民事上之和解，協助被害人家屬向保險公司請領保
    險金，犯罪後坦承犯行態度良好等及其他一切情狀，量處如主文所示之刑，又查
    被告行為後，原刑法第四十一條易科罰金之規定，業於九十年一月四日經立法院
    三讀修正通過，嗣於同年月十日經總統公布施行在案，依修正後刑法第四十一條
    第一項前段規定，犯最重本刑為「五」年以下有期徒刑以下之刑之罪，而受六月
    以下有期徒刑或拘役之宣告，因身體、教育、職業、家庭之關係或其他正當理由
    ，執行顯有困難，得以一元以上三元以下折算一日，易科罰金，按諸刑法第二條
    第一項前段之規定，自應從新適用裁判時即修正後刑法第四十一條有關易科罰金
    之規定，並諭知易科罰金之折算標準。末查被告前未曾受任何有期徒刑以上刑之
    宣告，此有臺灣桃園地方法院檢察署刑案資料查註紀錄表、台灣高等法院被告全
    國前案紀錄表各一紙附卷可憑，其經此教訓，自當知所惕勉而無虞再犯，本院綜
    核各情認上開有期徒刑之宣告，已足策其自新，所宣告之刑，以暫不執行為適當
    ，併依法諭知緩刑二年，用啟向上。
據上論斷，應依刑事訴訟法第二百九十九條第一項前段，刑法第二條第一項前段、第
二百八十四條第一項後段、第七十四條第一款、修正後刑法第四十一條第一項前段，
罰金罰鍰提高標準條例第一條前段、第二條，判決如主文。
本案經檢察官鄭重文到庭執行職務。
中      華      民      國    九十      年      三      月    二十九    日
                                      臺灣桃園地方法院交通法庭
                                          法  官   黃永定
右正本證明與原本無異。
如不服本判決，應於判決送達後十日內向本院提出上訴狀( 應附繕本 )，上訴於
臺灣高等法院。
                                          書記官   陳月桂
中        華        民        國    九十    年    三    月    二十九    日
附錄本案論罪科刑法條全文
刑法第二百八十四條第一項後段：
因過失傷害人者，處六月以下有期徒刑、拘役或五百元以下罰金，致重傷者，處一年
以下有期徒刑、拘役或五百元以下罰金。
從事業務之人，因業務上之過失傷害人者，處一年以下有期徒刑、拘役或一千元以下
罰金，致重傷者，處三年以下有期徒刑、拘役或二千元以下罰金。


司法院資訊處製作；財團法人民間司法改革基金會備份。
